---
title: "Bachelorarbeit"
author: "Simon Germer"
format: html
editor: visual
---

```{r}
pacman::p_load(tidyverse, readxl, knitr, see, desplot, magrittr, emmeans, multcomp, multcompView)
```

# Frischmasse

```{r}
Frischmasse <- read_excel("/Users/simongermer/Documents/Ergebnisse\ Wachstumsparameter.xlsx")

Frischmasse$Variante <- as.factor(Frischmasse$Variante)
Frischmasse$Wdh <- as.factor(Frischmasse$Wdh)

```

## FM Zwischenernte

```{r}
anova_FMZ <- aov(FM ~ Variante, data = Frischmasse)
summary(anova_FMZ)
```

```{r}
# Tukey HSD Post-hoc Test durchführen
posthoc_result_FMZ <- TukeyHSD(anova_FMZ)

# Ergebnisse anzeigen
print(posthoc_result_FMZ)

# Erstelle den compact letter display
cld_results_FMZ <- multcompLetters4(anova_FMZ, posthoc_result_FMZ)

# Zeige die Ergebnisse an
print(cld_results_FMZ)
```

## FM Endernte

```{r}
anova_FME <- aov(FME ~ Variante, data = Frischmasse)
summary(anova_FME)
```

```{r}
# Tukey HSD Post-hoc Test durchführen
posthoc_result_FME <- TukeyHSD(anova_FME)

# Ergebnisse anzeigen
print(posthoc_result_FME)

# Erstelle den compact letter display
cld_results_FME <- multcompLetters4(anova_FME, posthoc_result_FME)

# Zeige die Ergebnisse an
print(cld_results_FME)
```

# Gesamttrieblänge

```{r}
Gesamttrieblange <- read_excel("/Users/simongermer/Documents/Ergebnisse\ Gesamttrieblange.xlsx")

Gesamttrieblange$Variante <- as.factor(Gesamttrieblange$Variante)
Gesamttrieblange$Wdh <- as.factor(Gesamttrieblange$Wdh)

```

## Gesamttrieblänge Zwischenernte

```{r}
anova_GTZ <- aov(GTZ ~ Variante, data = Gesamttrieblange)
summary(anova_GTZ)
```

```{r}
# Tukey HSD Post-hoc Test durchführen
posthoc_result_GTZ <- TukeyHSD(anova_GTZ)

# Ergebnisse anzeigen
print(posthoc_result_GTZ)

# Erstelle den compact letter display
cld_results_GTZ <- multcompLetters4(anova_GTZ, posthoc_result_GTZ)

# Zeige die Ergebnisse an
print(cld_results_GTZ)
```

## Gesamttrieblänge Endernte

```{r}
anova_GTE <- aov(GTE ~ Variante, data = Gesamttrieblange)
summary(anova_GTE)
```

```{r}


# Tukey HSD Post-hoc Test durchführen
posthoc_result_GTE <- TukeyHSD(anova_GTE)

# Ergebnisse anzeigen
print(posthoc_result_GTE)

# Erstelle den compact letter display
cld_results_GTE <- multcompLetters4(anova_GTE, posthoc_result_GTE)

# Zeige die Ergebnisse an
print(cld_results_GTE)
```

# Höhe und Durchmesser

```{r}

HoheBreite <- read_excel("/Users/simongermer/Documents/Ergebnisse\ HoheBreite.xlsx")

HoheBreite$Variante <- as.factor(HoheBreite$Variante)
HoheBreite$Wdh <- as.factor(HoheBreite$Wdh)
```

## Höhe Zwischenernte

```{r}
anova_HOZ <- aov(HOZ ~ Variante, data = HoheBreite)
summary(anova_HOZ)
```

```{r}
# Tukey HSD Post-hoc Test durchführen
posthoc_result_HOZ <- TukeyHSD(anova_HOZ)

# Ergebnisse anzeigen
print(posthoc_result_HOZ)

# Erstelle den compact letter display
cld_results_HOZ <- multcompLetters4(anova_HOZ, posthoc_result_HOZ)

# Zeige die Ergebnisse an
print(cld_results_HOZ)
```

## Höhe Endernte

```{r}
anova_HOE <- aov(HOE ~ Variante, data = HoheBreite)
summary(anova_HOE)
```

```{r}
# Tukey HSD Post-hoc Test durchführen
posthoc_result_HOE <- TukeyHSD(anova_HOE)

# Ergebnisse anzeigen
print(posthoc_result_HOE)

# Erstelle den compact letter display
cld_results_HOE <- multcompLetters4(anova_HOE, posthoc_result_HOE)

# Zeige die Ergebnisse an
print(cld_results_HOE)
```

## Durchmesser Zwischenernte

```{r}
anova_DUZ <- aov(DUZ ~ Variante, data = HoheBreite)
summary(anova_DUZ)
```

```{r}
# Tukey HSD Post-hoc Test durchführen
posthoc_result_DUZ <- TukeyHSD(anova_DUZ)

# Ergebnisse anzeigen
print(posthoc_result_DUZ)

# Erstelle den compact letter display
cld_results_DUZ <- multcompLetters4(anova_DUZ, posthoc_result_DUZ)

# Zeige die Ergebnisse an
print(cld_results_DUZ)
```

## Durchmesser Endernte

```{r}
anova_DUE <- aov(DUE ~ Variante, data = HoheBreite)
summary(anova_DUE)
```

```{r}
# Tukey HSD Post-hoc Test durchführen
posthoc_result_DUE <- TukeyHSD(anova_DUE)

# Ergebnisse anzeigen
print(posthoc_result_DUE)

# Erstelle den compact letter display
cld_results_DUE <- multcompLetters4(anova_DUE, posthoc_result_DUE)

# Zeige die Ergebnisse an
print(cld_results_DUE)
```

# Vergleich Gitter - Auffangsystem

```{r}

Vergleiche <- read_excel("/Users/simongermer/Documents/Ergebnisse\ Vergleiche\ Kopie.xlsx")

Vergleiche$Variante <- as.factor(Vergleiche$Variante)
Vergleiche$Wdh <- as.factor(Vergleiche$Wdh)
```

## Vergleich Frischmasse

```{r}
anova_FMEimer <- aov(FMEimer ~ Variante, data = Vergleiche)
summary(anova_FMEimer)
```

```{r}
# Tukey HSD Post-hoc Test durchführen
posthoc_result_FMEimer <- TukeyHSD(anova_FMEimer)

# Ergebnisse anzeigen
print(posthoc_result_FMEimer)

# Erstelle den compact letter display
cld_results_FMEimer <- multcompLetters4(anova_FMEimer, posthoc_result_FMEimer)

# Zeige die Ergebnisse an
print(cld_results_FMEimer)
```

## Vergleich Gesamttrieblänge

```{r}
anova_GTEimer <- aov(GTEimer ~ Variante, data = Vergleiche)
summary(anova_GTEimer)
```

```{r}
# Tukey HSD Post-hoc Test durchführen
posthoc_result_GTEimer <- TukeyHSD(anova_GTEimer)

# Ergebnisse anzeigen
print(posthoc_result_GTEimer)

# Erstelle den compact letter display
cld_results_GTEimer <- multcompLetters4(anova_GTEimer, posthoc_result_GTEimer)

# Zeige die Ergebnisse an
print(cld_results_GTEimer)
```

## Vergleich Höhe

```{r}
anova_HOEimer <- aov(HOEimer ~ Variante, data = Vergleiche)
summary(anova_HOEimer)
```

```{r}
# Tukey HSD Post-hoc Test durchführen
posthoc_result_HOEimer <- TukeyHSD(anova_HOEimer)

# Ergebnisse anzeigen
print(posthoc_result_HOEimer)

# Erstelle den compact letter display
cld_results_HOEimer <- multcompLetters4(anova_HOEimer, posthoc_result_HOEimer)

# Zeige die Ergebnisse an
print(cld_results_HOEimer)
```

## Vergleich Durchmesser

```{r}
anova_DUEimer <- aov(DUEimer ~ Variante, data = Vergleiche)
summary(anova_DUEimer)
```

```{r}
# Tukey HSD Post-hoc Test durchführen
posthoc_result_DUEimer <- TukeyHSD(anova_DUEimer)

# Ergebnisse anzeigen
print(posthoc_result_DUEimer)

# Erstelle den compact letter display
cld_results_DUEimer <- multcompLetters4(anova_DUEimer, posthoc_result_DUEimer)

# Zeige die Ergebnisse an
print(cld_results_DUEimer)
```

# N-Entzug Spross

```{r}

Entzug <- read_excel("/Users/simongermer/Documents/Ergebnisse\ N-Entzug.xlsx")

Entzug$Variante <- as.factor(Entzug$Variante)
Entzug$Wdh <- as.factor(Entzug$Wdh)

```

## N-Entzug Spross Zwischenernte

```{r}
anova_NEZ <- aov(NEZ ~ Variante, data = Entzug)
summary(anova_NEZ)
```

```{r}
# Tukey HSD Post-hoc Test durchführen
posthoc_result_NEZ <- TukeyHSD(anova_NEZ)

# Ergebnisse anzeigen
print(posthoc_result_NEZ)

# Erstelle den compact letter display
cld_results_NEZ <- multcompLetters4(anova_NEZ, posthoc_result_NEZ)

# Zeige die Ergebnisse an
print(cld_results_NEZ)
```

## N-Entzug Spross Endernte

```{r}
anova_NEE <- aov(NEE ~ Variante, data = Entzug)
summary(anova_NEE)
```

```{r}
# Tukey HSD Post-hoc Test durchführen
posthoc_result_NEE <- TukeyHSD(anova_NEE)

# Ergebnisse anzeigen
print(posthoc_result_NEE)

# Erstelle den compact letter display
cld_results_NEE <- multcompLetters4(anova_NEE, posthoc_result_NEE)

# Zeige die Ergebnisse an
print(cld_results_NEE)
```

# N-Auswaschung

```{r}

Auswaschung <- read_excel("/Users/simongermer/Documents/Ergebnisse\ N-Auswaschung\ Kopie.xlsx")

Auswaschung$Variante <- as.factor(Auswaschung$Variante)
Auswaschung$Wdh <- as.factor(Auswaschung$Wdh)
```

## N-Auswaschung bis zur Zwischenernte

```{r}
anova_AUZ <- aov(AUZ ~ Variante, data = Auswaschung)
summary(anova_AUZ)
```

```{r}
# Tukey HSD Post-hoc Test durchführen
posthoc_result_AUZ <- TukeyHSD(anova_AUZ)

# Ergebnisse anzeigen
print(posthoc_result_AUZ)

# Erstelle den compact letter display
cld_results_AUZ <- multcompLetters4(anova_AUZ, posthoc_result_AUZ)

# Zeige die Ergebnisse an
print(cld_results_AUZ)
```

## N-Auswaschung Zw.-Endernte

```{r}
anova_AUZE <- aov(AUZE ~ Variante, data = Auswaschung)
summary(anova_AUZE)
```

```{r}
# Tukey HSD Post-hoc Test durchführen
posthoc_result_AUZE <- TukeyHSD(anova_AUZE)

# Ergebnisse anzeigen
print(posthoc_result_AUZE)

# Erstelle den compact letter display
cld_results_AUZE <- multcompLetters4(anova_AUZE, posthoc_result_AUZE)

# Zeige die Ergebnisse an
print(cld_results_AUZE)
```

## N-Auswaschung Start-Endernte

```{r}
anova_AUE <- aov(AUE ~ Variante, data = Auswaschung)
summary(anova_AUE)
```

```{r}
# Tukey HSD Post-hoc Test durchführen
posthoc_result_AUE <- TukeyHSD(anova_AUE)

# Ergebnisse anzeigen
print(posthoc_result_AUE)

# Erstelle den compact letter display
cld_results_AUE <- multcompLetters4(anova_AUE, posthoc_result_AUE)

# Zeige die Ergebnisse an
print(cld_results_AUE)
```

## N-Auswaschung 1. Termin

```{r}
anova_AUJU <- aov(AUJU ~ Variante, data = Auswaschung)
summary(anova_AUJU)
```

```{r}
# Tukey HSD Post-hoc Test durchführen
posthoc_result_AUJU <- TukeyHSD(anova_AUJU)

# Ergebnisse anzeigen
print(posthoc_result_AUJU)

# Erstelle den compact letter display
cld_results_AUJU <- multcompLetters4(anova_AUJU, posthoc_result_AUJU)

# Zeige die Ergebnisse an
print(cld_results_AUJU)
```

## N-Auswaschung 2. Termin

```{r}
anova_AUAU <- aov(AUAU ~ Variante, data = Auswaschung)
summary(anova_AUAU)
```

```{r}
# Tukey HSD Post-hoc Test durchführen
posthoc_result_AUAU <- TukeyHSD(anova_AUAU)

# Ergebnisse anzeigen
print(posthoc_result_AUAU)

# Erstelle den compact letter display
cld_results_AUAU <- multcompLetters4(anova_AUAU, posthoc_result_AUAU)

# Zeige die Ergebnisse an
print(cld_results_AUAU)
```

## Wassermenge

```{r}
anova_AUW <- aov(AUW ~ Variante, data = Auswaschung)
summary(anova_AUW)
```

```{r}
# Tukey HSD Post-hoc Test durchführen
posthoc_result_AUW <- TukeyHSD(anova_AUW)

# Ergebnisse anzeigen
print(posthoc_result_AUW)

# Erstelle den compact letter display
cld_results_AUW <- multcompLetters4(anova_AUW, posthoc_result_AUW)

# Zeige die Ergebnisse an
print(cld_results_AUW)
```

# N-Immobilisierung

```{r}

Immobilisierung <- read_excel("/Users/simongermer/Documents/Ergebnisse\ Immobilisierung.xlsx")

Immobilisierung$Variante <- as.factor(Immobilisierung$Variante)
Immobilisierung$Wdh <- as.factor(Immobilisierung$Wdh)


```

## Zwischenernte: Varianten 1-1

```{r}
anova_IMZEE <- aov(IMZEE ~ Variante, data = Immobilisierung)
summary(anova_IMZEE)
```

```{r}
# Tukey HSD Post-hoc Test durchführen
posthoc_result_IMZEE <- TukeyHSD(anova_IMZEE)

# Ergebnisse anzeigen
print(posthoc_result_IMZEE)

# Erstelle den compact letter display
cld_results_IMZEE <- multcompLetters4(anova_IMZEE, posthoc_result_IMZEE)

# Zeige die Ergebnisse an
print(cld_results_IMZEE)
```

## Zwischenernte: Variante 1-2

```{r}
anova_IMZEZ <- aov(IMZEZ ~ Variante, data = Immobilisierung)
summary(anova_IMZEZ)
```

```{r}
# Tukey HSD Post-hoc Test durchführen
posthoc_result_IMZEZ <- TukeyHSD(anova_IMZEZ)

# Ergebnisse anzeigen
print(posthoc_result_IMZEZ)

# Erstelle den compact letter display
cld_results_IMZEZ <- multcompLetters4(anova_IMZEZ, posthoc_result_IMZEZ)

# Zeige die Ergebnisse an
print(cld_results_IMZEZ)
```

## Zwischenernte: Variante 1-3

```{r}
anova_IMZED <- aov(IMZED ~ Variante, data = Immobilisierung)
summary(anova_IMZED)
```

```{r}
# Tukey HSD Post-hoc Test durchführen
posthoc_result_IMZED <- TukeyHSD(anova_IMZED)

# Ergebnisse anzeigen
print(posthoc_result_IMZED)

# Erstelle den compact letter display
cld_results_IMZED <- multcompLetters4(anova_IMZED, posthoc_result_IMZED)

# Zeige die Ergebnisse an
print(cld_results_IMZED)
```

## Zwischenernte: Variante 2-3

```{r}
anova_IMZZD <- aov(IMZZD ~ Variante, data = Immobilisierung)
summary(anova_IMZZD)
```

```{r}
# Tukey HSD Post-hoc Test durchführen
posthoc_result_IMZZD <- TukeyHSD(anova_IMZZD)

# Ergebnisse anzeigen
print(posthoc_result_IMZZD)

# Erstelle den compact letter display
cld_results_IMZZD <- multcompLetters4(anova_IMZZD, posthoc_result_IMZZD)

# Zeige die Ergebnisse an
print(cld_results_IMZZD)
```

## Endernte: Variante 1-1

```{r}
anova_IMEEE <- aov(IMEEE ~ Variante, data = Immobilisierung)
summary(anova_IMEEE)
```

```{r}
# Tukey HSD Post-hoc Test durchführen
posthoc_result_IMEEE <- TukeyHSD(anova_IMEEE)

# Ergebnisse anzeigen
print(posthoc_result_IMEEE)

# Erstelle den compact letter display
cld_results_IMEEE<- multcompLetters4(anova_IMEEE, posthoc_result_IMEEE)

# Zeige die Ergebnisse an
print(cld_results_IMEEE)
```

## Endernte: Variante 1-2

```{r}
anova_IMEEZ <- aov(IMEEZ ~ Variante, data = Immobilisierung)
summary(anova_IMEEZ)
```

```{r}
# Tukey HSD Post-hoc Test durchführen
posthoc_result_IMEEZ <- TukeyHSD(anova_IMEEZ)

# Ergebnisse anzeigen
print(posthoc_result_IMEEZ)

# Erstelle den compact letter display
cld_results_IMEEZ<- multcompLetters4(anova_IMEEZ, posthoc_result_IMEEZ)

# Zeige die Ergebnisse an
print(cld_results_IMEEZ)
```

## Endernte: Variante 1-3

```{r}
anova_IMEED <- aov(IMEED ~ Variante, data = Immobilisierung)
summary(anova_IMEED)
```

```{r}
# Tukey HSD Post-hoc Test durchführen
posthoc_result_IMEED <- TukeyHSD(anova_IMEED)

# Ergebnisse anzeigen
print(posthoc_result_IMEED)

# Erstelle den compact letter display
cld_results_IMEED<- multcompLetters4(anova_IMEED, posthoc_result_IMEED)

# Zeige die Ergebnisse an
print(cld_results_IMEED)
```

## Endernte:

```{r}
anova_IMEZD <- aov(IMEZD ~ Variante, data = Immobilisierung)
summary(anova_IMEZD)
```

```{r}
# Tukey HSD Post-hoc Test durchführen
posthoc_result_IMEZD <- TukeyHSD(anova_IMEZD)

# Ergebnisse anzeigen
print(posthoc_result_IMEZD)

# Erstelle den compact letter display
cld_results_IMEZD<- multcompLetters4(anova_IMEZD, posthoc_result_IMEZD)

# Zeige die Ergebnisse an
print(cld_results_IMEZD)
```

# N-Immobilisierung Endernte (Einzelne Varianten)

```{r}
ImmobilisierungE <- read_excel("/Users/simongermer/Documents/Ergebnisse\ Immobilisierung\ Kopie.xlsx")

ImmobilisierungE$Variante <- as.factor(ImmobilisierungE$Variante)
ImmobilisierungE$Wdh <- as.factor(ImmobilisierungE$Wdh)

```

## Variante 1

```{r}
anova_IMEE <- aov(IMEE ~ Variante, data = ImmobilisierungE)
summary(anova_IMEE)
```

```{r}
# Tukey HSD Post-hoc Test durchführen
posthoc_result_IMEE <- TukeyHSD(anova_IMEE)

# Ergebnisse anzeigen
print(posthoc_result_IMEE)

# Erstelle den compact letter display
cld_results_IMEE<- multcompLetters4(anova_IMEE, posthoc_result_IMEE)

# Zeige die Ergebnisse an
print(cld_results_IMEE)
```

## Variante 1 (unbepflanzt)

```{r}
anova_IMEEU <- aov(IMEEU ~ Variante, data = ImmobilisierungE)
summary(anova_IMEEU)
```

```{r}
# Tukey HSD Post-hoc Test durchführen
posthoc_result_IMEEU <- TukeyHSD(anova_IMEEU)

# Ergebnisse anzeigen
print(posthoc_result_IMEEU)

# Erstelle den compact letter display
cld_results_IMEEU<- multcompLetters4(anova_IMEEU, posthoc_result_IMEEU)

# Zeige die Ergebnisse an
print(cld_results_IMEEU)
```

## Variante 2 (unbepflanzt)

```{r}
anova_IMEED <- aov(IMEED ~ Variante, data = ImmobilisierungE)
summary(anova_IMEED)
```

```{r}
# Tukey HSD Post-hoc Test durchführen
posthoc_result_IMEED <- TukeyHSD(anova_IMEED)

# Ergebnisse anzeigen
print(posthoc_result_IMEED)

# Erstelle den compact letter display
cld_results_IMEED<- multcompLetters4(anova_IMEED, posthoc_result_IMEED)

# Zeige die Ergebnisse an
print(cld_results_IMEED)
```

## Variante 3

```{r}
anova_IMED <- aov(IMED ~ Variante, data = ImmobilisierungE)
summary(anova_IMED)
```

```{r}
# Tukey HSD Post-hoc Test durchführen
posthoc_result_IMED <- TukeyHSD(anova_IMED)

# Ergebnisse anzeigen
print(posthoc_result_IMED)

# Erstelle den compact letter display
cld_results_IMED<- multcompLetters4(anova_IMED, posthoc_result_IMED)

# Zeige die Ergebnisse an
print(cld_results_IMED)
```

## Variante 3 (ZE)

```{r}
anova_IMZD <- aov(IMZD ~ Variante, data = ImmobilisierungE)
summary(anova_IMZD)
```

```{r}
# Tukey HSD Post-hoc Test durchführen
posthoc_result_IMZD <- TukeyHSD(anova_IMZD)

# Ergebnisse anzeigen
print(posthoc_result_IMZD)

# Erstelle den compact letter display
cld_results_IMZD<- multcompLetters4(anova_IMZD, posthoc_result_IMZD)

# Zeige die Ergebnisse an
print(cld_results_IMZD)
```
